最　高　行　政　法　院　裁　定
　　　　　　　　　　　　　　　　　　 96年度裁字第02158號
上　訴　人　甲○○
　　　　　　乙○○
　　　　　　丙○○
　　　　　　丁○○
　　　　　　戊○○
　　　　　　己○○
被 上訴 人　臺中縣政府
代　表　人　庚○○
上列當事人間因請求發還土地事件，上訴人對於中華民國95年1
月12日臺中高等行政法院94年度訴字第289號判決，提起上訴，
本院裁定如下：
　　主  文
上訴駁回。
上訴審訴訟費用由上訴人負擔。
　　理  由
一、按對於高等行政法院判決之上訴，非以其違背法令為理由，
    不得為之，行政訴訟法第242條定有明文。又提起上訴，應
    以上訴狀表明上訴理由並應添具關於上訴理由之必要證據，
    復為同法第244條第1項第4款及第2項所明定。是當事人提起
    上訴，如以原審判決有不適用法規或適用不當為理由時，其
    上訴狀應有具體之指摘，並揭示該法規之條項或其內容；如
    以原審判決有同法第243條規定所列各款情形之當然違背法
    令為理由時，其上訴狀應揭示合於該款之事實，及依訴訟資
    料合於該違背法令之具體事實。如上訴狀未依此項方法表明
    ，或其所表明者，顯與上開法條規定之情形不相合時，即難
    認為已對原審判決之違背法令有具體之指摘，其上訴自難認
    為合法。
二、坐落臺中縣后里鄉○○○段514地號土地為上訴人甲○○、
    乙○○及丙○○所共有；同段499之3及499之7地號土地為上
    訴人己○○所有；同段515、499之2地號土地則分別為上訴
    人丁○○、戊○○所有。上訴人等以被上訴人為辦理臺中縣
    后里鄉月眉排水溝改善工程，未辦理徵收補償，即使用上訴
    人等所有前開土地之一部，致有損渠等權益，迭向被上訴人
    及監察院陳情，嗣被上訴人以民國94年2月3日府工水字第
    0940028799號函復上訴人甲○○，謂因目前財源困窘，需俟
    財源充裕時再予研處。上訴人等不服，乃提起本件行政訴訟
    ，經原審判決駁回，上訴人等仍不服，遂提起上訴。主張：
    上訴人等於85年即提出陳情，請求就被上訴人使用上訴人土
    地部分為徵收，被上訴人卻一再藉詞拖延，主張待爭取補助
    後方行徵收，惟迄今逾10年，仍未辦理，顯已違徵收法理。
    被上訴人所稱上訴人已同意被上訴人施作月眉排水整治工程
    一節，與事實不合，原審不察，逕為不利上訴人之判決，自
    有未洽等語。
三、原審係以：本件上訴人於起訴時雖主張被上訴人於84年6月1
    日未經上訴人之同意，亦未辦理徵收，逕自於上訴人所有前
    開土地進行旱溝改善工程，使用上訴人等之土地，而妨害上
    訴人等所有權之行使。被上訴人雖承認未辦理本件土地之徵
    收，惟否認未經上訴人同意即進行旱溝改善工程。按上訴人
    等均於系爭土地上進行農耕，其於被上訴人在該農田旁施設
    護岸進行月眉排水整治工程時，理應知悉，上訴人等於施工
    時並無反對或異議，事隔多年後，始稱被上訴人未經上訴人
    等同意，即擅自占用如原判決附圖B部分所示土地進行旱溝
    改善工程，尚難置信。且上訴人於原審行言詞辯論時亦自陳
    同意被上訴人施工旱溝改善工程。而如原判決附圖A部分所
    示土地，現均由上訴人種植農作，此有勘驗筆錄及現場照片
    4張在原審卷可稽，被上訴人於原判決附圖B部分所示土地施
    設護岸，可免颱風豪雨來襲時沖毀如原判決附圖A部分所示
    農田，是被上訴人經上訴人同意所施作之月眉排水整治工程
    ，並未侵害上訴人之權利，其依行政訴訟法第8條第1項提起
    給付訴訟，請求被上訴人將如原判決附圖B部分所示土地回
    復原狀，將該土地返還上訴人，為無理由。至於被上訴人未
    徵收如原判決附圖B部分所示土地，係屬上訴人得否請求被
    上訴人徵收及予以金錢補償之範疇，與本件上訴人係請求排
    除侵害無涉等詞，為判斷基礎，因而駁回上訴人在原審之訴
    。
四、本院查：（一）原審以前開理由駁回上訴人於原審之訴，經
    核並無不合。（二）本件上訴人雖以前開各詞提起上訴，惟
    經核無非係就原審取捨證據認定事實之職權行使，指摘原判
    決違誤，或僅泛言未就其土地為徵收為違反法理，而未對原
    審判決如何違背法令有具體之指摘，揆之首開規定及說明，
    其上訴自難認為合法，應予駁回。
五、依行政訴訟法第249條第1項前段、第104條、民事訴訟法第
    95條、第78條、第85條第1項前段，裁定如主文。
中　　華　　民　　國　　96　　年　　9　　 月　　20　　日
                  第二庭審判長法  官　鄭　淑　貞
                              法  官  黃　合　文
                              法  官　吳　明　鴻
                              法  官　鄭　小　康
                              法  官　帥　嘉　寶
以  上  正  本  證  明  與  原  本  無  異
中　　華　　民　　國　　96　　年　　9　　 月　　21　　日
　　　　　　　　　　　　　　　書記官　阮　桂　芬
